【裁判字號】    95,訴,476
【裁判日期】    950417
【裁判案由】    毒品危害防制條例
【裁判全文】
臺灣彰化地方法院刑事判決               95年度訴字第476號
公  訴  人  臺灣彰化地方法院檢察署檢察官
被      告  甲○○
                      號
上列被告因違反毒品危害防制條例案件，經檢察官提起公訴（九
十五年度毒偵字第八一九號），被告於準備程序中就被訴事實為
有罪之陳述，經告知簡式審判程序之旨，並聽取公訴人、被告之
意見後，本院合議庭裁定由受命法官獨任進行簡式審判程序，判
決如下：
    主  文
甲○○連續施用第一級毒品，處有期徒刑壹年。
    事  實
一、甲○○前因施用第一級毒品案件，經本院以九十三年度訴字
    第四六八號判處有期徒刑七月確定，復因施用第一級毒品案
    件，經本院以九十三年度訴字第一六六七號判處有期徒刑七
    月確定，嗣經送監接續執行，於民國九十四年八月二十四日
    縮短刑期假釋付保護管束，再因違反保安處分執行法，經撤
    銷假釋，殘刑部分於九十五年一月十一日送監執行，並於九
    十五年三月十四日縮刑期滿執行完畢（不構成累犯）。另因
    施用毒品案件，經本院以九十二年度毒聲字第一六三六號裁
    定送觀察、勒戒後，認無繼續施用毒品之傾向，於九十二年
    八月十五日執行完畢，並由臺灣彰化地方法院檢察署檢察官
    以九十三年度毒偵字第一八三九、二○二一號為不起訴處分
    確定。詎甲○○於前開觀察、勒戒執行完畢釋放後五年內，
    仍不知悔改，復基於施用第一級毒品海洛因之概括犯意，自
    九十四年十一月初某日起至九十五年一月十日下午六時止，
    每二、三日一次，在其位於彰化縣秀水鄉○○村○○路○段
    六四巷四四號住處內，以將第一級毒品海洛因粉末置入注射
    針筒內加水後，再以針筒注射手臂血管之方式，連續施用第
    一級毒品海洛因多次。嗣於九十五年一月十一日上午十一時
    十分許，在彰化縣大村鄉○○路與斑鳩路口，為警盤查而查
    獲，並經其同意採集尿液送驗，結果呈嗎啡陽性反應，始悉
    上情。
二、案經彰化縣警察局員林分局報告臺灣彰化地方法院檢察署檢
    察官偵查起訴。
    理  由
一、按除被告所犯為死刑、無期徒刑、最輕本刑為三年以上有期
    徒刑之罪或高等法院管轄第一審案件者外，於刑事訴訟法第
    二百七十三條第一項程序進行中，被告先就被訴事實為有罪
    之陳述時，審判長得告知被告簡式審判程序之旨，並聽取當
    事人、代理人、辯護人及輔佐人之意見後，裁定進行簡式審
    判程序；除簡式審判程序及簡易程序案件外，第一審應行合
    議審判；刑事訴訟法第二百七十三條之一第一項、第二百八
    十四條之一分別定有明文。本件被告甲○○所犯係死刑、無
    期徒刑、最輕本刑為三年以上有期徒刑或高等法院管轄第一
    審案件以外之罪，且於本院行準備程序時就被訴事實為有罪
    之陳述，經受命法官告知簡式審判程序之旨，並聽取公訴人
    、被告之意見後，本院合議庭認無不得或不宜改依簡式審判
    程序進行之處，經評議結果，裁定改由受命法官獨任行簡式
    審判程序，合先敘明。
二、訊據被告甲○○對於上開施用第一級毒品海洛因之犯行坦承
    不諱，且其於九十五年一月十一日為警查獲後，經警採其尿
    液送驗，結果呈嗎啡陽性反應，此有彰化縣衛生局煙毒尿液
    檢驗成績書、尿液代號與真實姓名對照認證單各一紙在卷可
    稽，足徵被告之自白確與事實相符。又被告因施用毒品案件
    ，經本院以九十二年度毒聲字第一六三六號裁定送觀察、勒
    戒後，認無繼續施用毒品之傾向，於九十二年八月十五日執
    行完畢，並由臺灣彰化地方法院檢察署檢察官以九十三年度
    毒偵字第一八三九、二○二一號為不起訴處分確定等情，有
    臺灣彰化地方法院檢察署刑案資料查註紀錄表及臺灣高等法
    院被告全國前案紀錄表各一份在卷可考。被告於九十二年八
    月十五日觀察、勒戒執行完畢釋放後，五年內再犯本件施用
    第一級毒品海洛因犯行，依毒品危害防制條例第二十三條第
    二項規定，自應依法論科。本件事證明確，被告施用第一級
    毒品海洛因之犯行，應堪認定。
三、核被告所為，係犯毒品危害防制條例第十條第一項之施用第
    一級毒品罪。被告為施用第一級毒品而持有該級毒品，其持
    有之低度行為應為施用之高度行為所吸收，不另論罪。又被
    告先後多次施用第一級毒品之犯行，時間緊接，所犯係構成
    要件相同之罪，顯係基於概括犯意反覆為之，為連續犯，應
    依刑法第五十六條規定，以一罪論，並加重其刑。爰審酌被
    告曾因施用毒品經觀察、勒戒後，仍未能戒斷，再犯本案之
    罪，顯然未能善體國家設置觀察、勒戒機構，協助毒品施用
    者戒除毒癮之良法美意，且前因施用第一級毒品案件，經本
    院以九十三年度訴字第四六八號判處有期徒刑七月確定，復
    因施用第一級毒品案件，經本院以九十三年度訴字第一六六
    七號判處有期徒刑七月確定，嗣經送監接續執行，於九十四
    年八月二十四日縮短刑期假釋付保護管束，再因違反保安處
    分執行法，經撤銷假釋，殘刑部分於九十五年一月十一日送
    監執行，並於九十五年三月十四日縮刑期滿執行完畢，有臺
    灣彰化地方法院檢察署刑案資料查註紀錄表及臺灣高等法院
    被告全國前案紀錄表各一份在卷可考，竟猶再次施用毒品，
    雖不構成累犯，然足見其顯然欠缺戒除毒癮之決心，及其犯
    罪之動機、目的、施用期間長短、次數、所生危害，暨犯罪
    後坦承犯行，態度尚屬良好等一切情狀，量處如主文所示之
    刑。
據上論斷，應依刑事訴訟法第二百七十三條之一第一項、第二百
九十九條第一項前段，毒品危害防制條例第十條第一項，刑法第
十一條前段、第五十六條，判決如主文。
本案經檢察官陳茂榮到庭執行職務。
中    華    民    國    95    年    4    月    17    日
                  刑事第二庭    法  官  鄭舜元
以上正本證明與原本無異。
如不服本判決，應於判決送達後10日內，向本院提出上訴狀（須
附繕本）。
中    華    民    國    95    年    4     月    18    日
                                書記官  呂雅惠
附錄本案論罪科刑法條全文：
毒品危害防制條例第10條
施用第一級毒品者，處六月以上五年以下有期徒刑。
施用第二級毒品者，處三年以下有期徒刑。


司法院資訊處製作；財團法人民間司法改革基金會備份。
